臺灣高等法院刑事裁定
110年度聲字第3685號
聲  請  人  臺灣高等檢察署檢察官
受  刑  人  江淮茵




上列聲請人因受刑人違反毒品危害防制條例等案件，先後判決確
定如附表所載，聲請定其應執行刑（110年度執聲字第1609號）
，本院裁定如下：
    主  文
江淮茵因犯如附表所載之罪，所處如附表所載之有期徒刑，應執
行有期徒刑拾捌年。
    理  由
一、聲請意旨略以：受刑人江淮茵因違反毒品危害防制條例等案
    件，先後經判決確定如附表，應依刑法第50條第1項第1款、
    第2項、第53條、第51條第5款規定，定其應執行之刑，爰依
    刑事訴訟法第477條第1項聲請裁定等語。
二、查受刑人因違反毒品危害防制條例等案件，經臺灣宜蘭地方
    法院、本院及最高法院先後判處如附表所示之有期徒刑，均
    經分別確定在案，且各罪均為裁判確定前所犯等情，有各該
    刑事判決書及本院被告前案紀錄表各乙份附卷可參（檢察官
    聲請書附表編號4、5案件之最後事實審判決日期應更正為如
    本裁定附表編號4、5所示）。其中如本裁定附表編號1至3所
    示之罪屬得易科罰金之罪，若與所犯如本裁定附表編號4至1
    2所示不得易科罰金之罪併合處罰定應執行刑，將使受刑人
    失去得易科罰金之利益，應屬刑法第50條第1項但書所定之
    情形，依同條第2項之規定，須經受刑人請求，方得併合處
    罰定其應執行刑。現聲請人既係經受刑人請求而為本件聲請
    定應執行刑，有受刑人是否聲請定應執行刑調查表乙份在卷
    可按（見本院卷第7頁），則聲請人以本院為各該案犯罪事
    實最後判決之法院聲請定其應執行之刑，本院審核各案卷無
    異，認其聲請為正當。
三、經本院於民國110年10月20日詢問受刑人意見後，受刑人請
    求從輕定刑（見本院卷第229頁），本院爰審酌受刑人所犯
    各罪均屬施用毒品罪或販賣毒品罪，犯罪類型相近，手段、
    動機及目的相類，所侵害者並非難以替代或回復之個人法益
    ，對於危害法益之加重效應非重，於併合處罰時，其責任非
    難重複之程度較高，刑罰之邊際效應遞減，再考量受刑人約
    於19至22歲間為本案各次犯行，尚屬年輕識淺，經宣告者有
    達15年以上有期徒刑之重刑，長期自由刑對其日後復歸社會
    之影響，整體評價受刑人應受矯治之程度，並兼衡責罰相當
    與刑罰經濟之原則，定其應執行之有期徒刑如主文所示。
四、依刑事訴訟法第477條第1項、刑法第50條第1項但書、第2項
    、第53條、第51條第 5款，裁定如主文。
中　　華　　民　　國　　110 　年　　10　　月　　21　　日
                  刑事第二十庭  審判長法　官  王復生
                                      法　官  蕭世昌 
                                      法　官  張紹省
以上正本證明與原本無異。
如不服本裁定，應於收受送達後五日內向本院提出抗告狀。
                                      書記官  莫佳樺
中　　華　　民　　國　　110 　年　　10　　月　　22　　日
附表：
編號  1 2 3 罪名  毒品危害防制條例 毒品危害防制條例 毒品危害防制條例 宣告刑  有期徒刑2月 有期徒刑3月 有期徒刑4月 犯罪日期  107年3月7日 107年1月18日 107年2月13日 偵查(自訴)機關年度案號  宜蘭地檢107年度毒偵字第359號 宜蘭地檢107年度毒偵字第369號 宜蘭地檢107年度毒偵字第419號 最  後 事實審 法    院 宜蘭地院 宜蘭地院 宜蘭地院  案    號 107年度簡字第584號 107年度簡字第766號 107年度簡字第787號  判決日期 107年7月16日 107年7月19日 107年7月31日 確  定 判  決 法    院 宜蘭地院 宜蘭地院 宜蘭地院  案    號 107年度簡字第584號 107年度簡字第766號 107年度簡字第787號  判決 確定日期 107年8月9日 107年8月13日 107年11月8日 是否為得易科罰金之案件  是 是 是 備           註  宜蘭地檢107年度執字第3063號 宜蘭地檢107年度執字第2678號 宜蘭地檢107年度執字第3711號   編號1、2經宜蘭地院107年度聲字第918號裁定應執行有期徒刑4月   

編號  4 5 6 罪名  毒品危害防制條例 毒品危害防制條例 毒品危害防制條例 宣告刑  有期徒刑15年 有期徒刑15年 有期徒刑6月 犯罪日期  105年3月8日 105年3月10日 107年8月3日 偵查(自訴)機關年度案號  宜蘭地檢105年度偵字第6670號 宜蘭地檢105年度偵字第6670號 宜蘭地檢107年度偵字第4879號、第5178號 最  後 事實審 法    院 臺灣高院 臺灣高院 宜蘭地院  案    號 107年度上訴字第2327號 107年度上訴字第2327號 107年度訴字第491號  判決日期 107年10月16日 107年10月16日 108年1月21日 確  定 判  決 法    院 最高法院 最高法院 宜蘭地院  案    號 108年度台上字第42號 108年度台上字第42號 107年度訴字第491號  判決 確定日期 108年1月23日 108年1月23日 108年2月23日 是否為得易科罰金之案件  否 否 否 備           註  宜蘭地檢108年度執字第490號 宜蘭地檢108年度執字第490號 宜蘭地檢109年度執字第366號   編號4、5應執行有期徒刑15年6月   

編號  7 8 9 罪名  毒品危害防制條例 毒品危害防制條例 毒品危害防制條例 宣告刑  有期徒刑3年7月 有期徒刑3年7月 有期徒刑3年7月 犯罪日期  107年1月6日 107年1月17日 107年1月20日 偵查(自訴)機關年度案號  宜蘭地檢107年度偵字第1602號、第1603號、第2528號、第2558號   最  後 事實審 法    院 臺灣高院 臺灣高院 臺灣高院  案    號 108年度上訴字第741號 108年度上訴字第741號 108年度上訴字第741號  判決日期 108年7月18日 108年7月18日 108年7月18日 確  定 判  決 法    院 最高法院 最高法院 最高法院  案    號 109年度台上字第2588號 109年度台上字第2588號 109年度台上字第2588號  判決 確定日期 109年6月10日 109年6月10日 109年6月10日 是否為得易科罰金之案件  否 否 否 備           註  宜蘭地檢109年度執字第1608號 編號7至11應執行有期徒刑5年   

編號  10 11 12 罪名  毒品危害防制條例 毒品危害防制條例 毒品危害防制條例 宣告刑  有期徒刑3年7月 有期徒刑3年7月 有期徒刑2年 犯罪日期  106年10月9日 106年10月24日 107年8月5日 偵查(自訴)機關年度案號  宜蘭地檢107年度偵字第1602號、第1603號、第2528號、第2558號  宜蘭地檢107年度偵字第4879號、第5178號 最  後 事實審 法    院 臺灣高院 臺灣高院 臺灣高院  案    號 108年度上訴字第741號 108年度上訴字第741號 108年度上訴字第745號  判決日期 108年7月18日 108年7月18日 108年12月18日 確  定 判  決 法    院 最高法院 最高法院 最高法院  案    號 109年度台上字第2588號 109年度台上字第2588號 109年度台上字第5900號  判決 確定日期 109年6月10日 109年6月10日 110年4月14日 是否為得易科罰金之案件  否 否 否 備           註  宜蘭地檢109年度執字第1608號 編號7至11應執行有期徒刑5年  宜蘭地檢110年度執字第996號